---
title: "leaflet_003"
author: "CC"
date: "21-05-2021"
output: html_document
---

```{r setup, include=FALSE}
knitr::opts_chunk$set(echo = TRUE)
```


Datos Vectoriales con R

R y Rstudio es uno los lenguajes de programación que más crecimiento tiene en los últimos años, esto debido al crecimiento exponencial de sus virtudes en cuanto a la **analítica de datos** y el formateo de gráficos. Una de ellas es el análisis de datos espaciales mediante librerías que permiten interactuar con ellos.

Una de esas librerías se trata de Leaflet de javascript, mediante ella podemos crear mapas interactivos webs que permiten presentar información geolocalizada  y compartirla mediante cualquier programa que permita la visualización html (sitios web).

No se necesita ningún conocimiento de programación html ni javascript , ya que el paquete leaflet en Rstudio lo hace todo, pero si necesitarás el conocimiento de como hacerlo en R.


### Leyendo datos vectoriales con sf



```{r}
library(leaflet)
library(sp)
library(sf)
```

cantones 
choose.files()




```{r}
mapa <- leaflet()
mapa2 <- addTiles(mapa)
mapa3 <- setView(mapa2, lat = -0.95, lng = -80.7, zoom =12)
mapa4 <- addMarkers(mapa3, lat = -0.95, lng = -80.7)
mapa4
```

```{r}
mapa5 <- leaflet() %>% addTiles() %>% setView(lat = -0.95, lng = -80.7, zoom =12) %>% addMarkers(lat = -0.95, lng = -80.7)

mapa5 
```

      
## Proveedores de mapas: addProviderTiles

```{r}
mapa5 <- leaflet() %>% addProviderTiles(providers$CartoDB.Positron) %>% setView(lat = -0.95, lng = -80.7, zoom =12) %>% addMarkers(lat = -0.95, lng = -80.7)

mapa5 
```



```{r}
mapa5 <- leaflet() %>% addProviderTiles(providers$CartoDB.Positron) %>% setView(lat = -0.95, lng = -80.7, zoom =12) %>% addMarkers(lat = -0.95, lng = -80.7, label = "Holap")

mapa5 
```


```{r}
mapa5 <- leaflet() %>% addProviderTiles(providers$CartoDB.Positron) %>% setView(lat = -0.95, lng = -80.7, zoom =12) %>% addMarkers(lat = -0.95, lng = -80.7, popup = "Holap")

mapa5 
```



```{r}
mapa5 <- leaflet() %>% addProviderTiles(providers$CartoDB.Positron) %>% setView(lat = -0.95, lng = -80.7, zoom =12) %>% addCircleMarkers(lat = -0.95, lng = -80.7, popup = "Holap")

mapa5 
```


```{r}
coord = data.frame(lat = c(-0.955587), lng = c (-80,716636))
coord[2,] = c(-0.957762,-80,708302)
coord[3,] = c(-0.951170,-80,699547)
coord[4, ] = c(-0.954526,-80,683588)

coord[,"radio"] = c(10,40,26,12)
```


```{r}
mapa5 <- leaflet() %>% addProviderTiles(providers$CartoDB.Positron) %>% addCircleMarkers(
      lat = coord$lat,                                                      lng = coord$lng, 
      radius = coord$radio, 
      fillColor = "red", 
      color ="black")

mapa5 
```


## 10. Creación de formas a partir de matrices I

```{r}

pal = colorNumeric("BuPu" , domain = coord$radio)

mapa6 <- leaflet() %>% addProviderTiles(providers$CartoDB.Positron) %>% addCircles(
      lat = coord$lat,                                                      lng = coord$lng, 
      radius = coord$radio*10, 
      fillColor = pal(coord$radio), 
      color ="black", fillOpacity = 0.8,
label = coord$radio, highlightOptions = highlightOptions(fillColor="red", bringToFront = TRUE, color = "blue"))

mapa6 
```



# Leyendo datos vectoriales con sf


```{r}
library(sf)
```


```{r}
choose.files()
```
```{r}
cantones = st_read("C:\\Users\\usuario\\Desktop\\ds\\ds_leaflet\\leaflet_003\\datos_espaciales\\cantones.geojson")
```


```{r}
escuelas = st_read("C:\\Users\\usuario\\Desktop\\ds\\ds_leaflet\\leaflet_003\\datos_espaciales\\escuelas.geojson")
parroquias = st_read("C:\\Users\\usuario\\Desktop\\ds\\ds_leaflet\\leaflet_003\\datos_espaciales\\parroquias.shp")
vias_p = st_read("C:\\Users\\usuario\\Desktop\\ds\\ds_leaflet\\leaflet_003\\datos_espaciales\\vias_p.kml")
```



```{r}
plot(cantones)
```
```{r}
plot(cantones[1])
```
```{r}
plot(escuelas[2])
```

Como podemos saber los atributos del los datasets

```{r}
head(parroquias)
```
```{r}
plot(parroquias)
```
```{r}
plot(vias_p)
```






<!-- ```{r} -->
<!-- cantones = st_read("C:\\Users\\usuario\\Desktop\\ds\\ds_leaflet\\leaflet_003\\datos_espaciales\\cantones.geojson") -->
<!-- escuelas = st_read("C:\\Users\\usuario\\Desktop\\ds\\ds_leaflet\\leaflet_003\\datos_espaciales\\escuelas.geojson") -->
<!-- parroquias = st_read("C:\\Users\\usuario\\Desktop\\ds\\ds_leaflet\\leaflet_003\\datos_espaciales\\parroquias.shp") -->
<!-- vias_p = st_read("C:\\Users\\usuario\\Desktop\\ds\\ds_leaflet\\leaflet_003\\datos_espaciales\\vias_p.kml") -->
<!-- ``` -->

```{r}
st_geometry()
```


```{r}

plot(st_geometry(cantones))
```

```{r}
plot(vias_p, lwd = 2, col ="blue")
```


```{r}
plot(escuelas["COORD_Y"])
```

```{r}
plot(st_geometry(cantones), lty =3, lwd = 2, col = "blue")
```

```{r}
plot(st_geometry(cantones), lty =3, lwd = 2, col = "blue")
plot(st_geometry(escuelas), pch = 16, col = "white", add = TRUE)
```

despleguemos la lista de poligonos: para ello obtenemos una parte del todo el dataset.

```{r}
manta = parroquias[parroquias$DPA_DESCAN=="MANTA",]
plot(manta)
```

Podemos unir las lineas poligonales de un poligono global

```{r}
plot(st_geometry(st_union(parroquias)))
```

Podemos extraer centroides.

```{r}
centro_cant = st_centroid(cantones)
plot(st_geometry(cantones), col = "blue")
plot(st_geometry(centro_cant), col = "white", cex = 1, add = TRUE)
```

Interseccciones: la idea es cortar una trabla con otra pero manteniendo los atributos de la otra. Tenemos vias que sobresalen.

```{r}
centro_cant = st_centroid(cantones)
plot(st_geometry(cantones), col = "blue")
plot(st_geometry(centro_cant), col = "white", cex = 1, add = TRUE)
plot(st_geometry(st_transform(vias_p,32717)), col = "red", add = TRUE)
```

```{r}
vias_cantones = st_intersection(st_transform(vias_p, 32717), cantones)

# si se copia se logra el objetivo

plot(st_geometry(cantones), col = "blue")
plot(st_geometry(centro_cant), col = "white", cex = 1, add = TRUE)
plot(st_geometry(vias_cantones), col = "red", add = TRUE)
```

creacion de buffers (cobertura)

st_buffer

```{r}
vias_p = st_transform(vias_p,32717)
vias_cantones = st_transform(vias_cantones,32717)
cantones_b = st_buffer(vias_cantones, 500)


plot(st_geometry(cantones), col = "blue")
plot(st_geometry(centro_cant), col = "white", cex = 1, add = TRUE)
#canton buffer
plot(st_geometry(cantones_b), col = "white" , add = TRUE)
plot(st_geometry(vias_cantones), col = "red" , add = TRUE)
```

La libreria ggplot: algo con mas estilo

```{r}
library(ggplot2)

ggplot(data = cantones) + geom_sf()+ geom_sf(data= vias_cantones, color = "red")+ coord_sf(datum = st_crs(cantones))
```



```{r}
library(ggplot2)

ggplot(data = cantones) + geom_sf()+ geom_sf(data= vias_cantones, color = "red")+ 
geom_sf_text(aes(label = dpa_descan))+
coord_sf(datum = st_crs(cantones))
```


Creando mapas leaflet

```{r}
library(sf)
library(leaflet)
library(ggplot2)
library(dplyr)

# choose.files()

cantones = st_read("C:\\Users\\usuario\\Desktop\\ds\\ds_leaflet\\leaflet_003\\datos_espaciales\\cantones.geojson")
escuelas = st_read("C:\\Users\\usuario\\Desktop\\ds\\ds_leaflet\\leaflet_003\\datos_espaciales\\escuelas.geojson")
parroquias = st_read("C:\\Users\\usuario\\Desktop\\ds\\ds_leaflet\\leaflet_003\\datos_espaciales\\parroquias.shp")
vias_p = st_read("C:\\Users\\usuario\\Desktop\\ds\\ds_leaflet\\leaflet_003\\datos_espaciales\\vias_p.kml")
```

lo recomendable es utilizar la proyeccion: 4326 

```{r}
cantones = st_transform(cantones,4326)
escuelas = st_transform(escuelas,4326)
parroquias = st_transform(parroquias,4326)
vias_p = st_transform(vias_p,4326)
```

```{r}
leaflet() %>% addPolygons(data = cantones) %>% addCircles(data = escuelas) %>% addPolylines(data = vias_p)
```


### FIN ###


Ajustando el mapa

```{r}
coor = st_coordinates(cantones$geometry)
```



Mapas en SF

como gnerar la cartografia en leaflet 


























